Inventaris van het archief van de Commissie Herziening Zeevaartdiplomawetgeving (Commissie Scheffer), (1954) 1955-1965
Nationaal Archief, Den Haag
Ministerie van Verkeer en Waterstaat: Directoraat-Generaal van de Scheepvaart, Commissie Herziening Zeevaartdiplomawetgeveing (Commissie Scheffer)
Cie. Herziening Zeevaartdiplomawetgeving
1954-1965
merendeel 1955-1965
W28527
0.30 meter; 10 inventarisnummers.
Normale geschreven en gedrukte teksten.
Nationaal Archief, Den Haag
Commissie Herziening Zeevaartdiplomawetgeving
Het archief bevat stukken betreffende de instelling, samenstelling en opheffing van de commissie en notulen van vergaderingen plus (vergader)stukken van diverse subcommissies.
Archiefvorming
Geschiedenis van de archiefvormer
Door de toenmalige Minister van Onderwijs, Kunsten en Wetenschappen werd na de oorlog diverse malen voorgesteld aan de Minister van Verkeer en Waterstaat om een commissie in te stellen tot herziening van de opleidingen in de zeevaart. Het overleg tussen beide ministeries was gaande toen de reders en de werknemersorganisaties in de scheepvaart zich begin 1954 gezamenlijk tot de Minister van Verkeer en Waterstaat en de Minister van Onderwijs, Kunsten en Wetenschappen wenden. Zij verzochten de instelling van een commissie die zou moeten nagaan welke wijzigingen de examenreglementen zouden behoeven in verband met eisen die het scheepvaartbedrijf stelde.
Begin 1955 werd tussen beide ministeries overeenstemming bereikt over de aan de commissie te verstrekken opdracht. Dit resulteerde in het besluit van 2 maart 1955, nr. 414.682/Z/140.140.1, van de minister van Verkeer en Waterstaat en de staatssecretaris van Onderwijs, Kunsten en Wetenschappen waarbij de Commissie Herziening Zeevaartdiplomawetgeving werd ingesteld. De commissie kreeg als taken:
een onderzoek in te stellen naar de mogelijkheid het aantal examens ter verwerving van de hoogste diploma's als stuurman of scheepswerktuigkundige te verminderen
na te gaan in hoeverre als gevolg van dit onderzoek een herziening van de van de programma's van de examens ter verkrijging van de diploma's als stuurman en als scheepswerktuigkundige wenselijk is
na te gaan in hoeverre het wenselijk is wijzigingen aan te brengen in de opleiding en in het bijzonder de vooropleiding
na te gaan in hoeverre de samenwerking tussen de Rijkscommissie voor de Stuurliedenexamens en de Rijkscommissie voor de Machinistenexamens en de opleidingsscholen dient te worden verbeterd
een rapport uit te brengen, zo nodig vergezeld van voorstellen tot wijziging van de bestaande reglementen en examenprogramma's
te adviseren inzake de wenselijkheid om in de voorschriften van de Wet op de Zeevaartdiploma's en de uitvoeringsvoorschriften daarvan, wijzigingen aan te brengen die de voorstellen nodig zouden maken.
De commissie was een zogenaamde gemengde commissie opgebouwd uit vertegenwoordigers van het bedrijfsleven, de departementen van Verkeer en Waterstaat en Onderwijs, Kunsten en Wetenschappen. De commissie is van 1955 tot 1965 in functie geweest. Bij de instellingsbeschikking werd de secretariële functie neergelegd bij het Directoraat-Generaal van Scheepvaart van het Ministerie van Verkeer en Waterstaat.
Geschiedenis van het archiefbeheer
Na beëindiging van de werkzaamheden is het commissiearchief door de secretaris overgedragen aan de afdeling post- en archiefzaken van het toenmalige DGS.
Het archief berustte als commissie-archief onder het huidige Directoraat Generaal Goederenvervoer (DGG) van het ministerie van Verkeer en Waterstaat.
In 1993 is het archief aan de Centrale Archiefselectiedienst (CAS) ter bewerking aangeboden. De omvang van het oorspronkelijke aan de CAS ter bewerking aangeboden archief is onbekend evenals de oorspronkelijke structuur van het archief. Na bewerking is het archief geretourneerd aan de taakvoorganger van het DGG, het toenmalige Directoraat Generaal Scheepvaart en Maritieme Zaken (DGSM).
De verwerving van het archief
Overbrenging van een overheidsarchief
Inhoud en structuur van het archief
2.16
Selectie en vernietiging
In 1997 heeft door het DGG een bewerking van het archief gericht op de materiële verzorging van het bestand plaatsgevonden. De door de CAS aangebrachte ordening is daarbij gehandhaafd. Hierbij heeft geen vernietiging plaatsgevonden.
Aanwijzingen voor de gebruiker
Openbaarheidsbeperkingen
Volledig openbaar.
Materiële beperkingen
Aanvraaginstructie
Openbare archiefstukken kunnen online worden aangevraagd en gereserveerd. U kunt dit ook via de terminals in de studiezaal van het Nationaal Archief doen. Om te kunnen reserveren dient u de volgende stappen te volgen:
U maakt een profiel aan op www.gahetna.nl, en logt vervolgens in
Via de archiefinventaris (alleen de beschrijvingen met rode nummers) selecteert u het gewenste archiefstuk door op de knop 'Reserveren' te klikken
In het volgende scherm geeft u aan op welke dag u het archiefstuk wilt inzien
Indien u zich bevindt in de studiezaal en een tafelnummer heeft ontvangen kunt u dit nummer vermelden. Als u geen tafelnummer heeft kunt u tafelnummer 777 laten staan
Vervolgens bevestigt u uw reservering door deze te versturen.
Verwant materiaal
Beschikbaarheid van kopieën
Beschrijving van de series en archiefbestanddelen
- Stukken betreffende de instelling, samenstelling en opheffing van de commissie tot herziening van de reglementen voor de examens ter verkrijging van de diploma's als stuurman en scheepswerktuigkundige., 1954-1965; 1
- Stukken betreffende het bezoek van de afdeling Zeemanszaken en Veiligheidsvoorschriften aan de Abteilung Seeverkehr van het Bundesverkehrsministerium., 1955; 2
- Stukken betreffende de inschakeling van een zeilend schoolschip bij het zeevaartonderwijs., 1955-1959; 3
- Notulen van de vergaderingen van de subcommissie scheepswerktuigkundigen., 1955-1960; 4
- Notulen van de vergaderingen van subcommissie stuurlieden., 1955-1960; 5
- Notulen en vergaderstukken van de commissie Zeevaartdiploma's., 1955-1961; 6
- Notulen van de vergaderingen van de werkgroep efficiency-onderzoek zeevaartonderwijs., 1957-1959; 7
- Stukken betreffende de werkgroep sociale vorming in het zeevaartonderwijs., 1958; 8
- Stukken betreffende het onderzoek naar wijzingen in de zeevaartdiplomawetgeving en de opleidingen voor de zeevaart., 1958-1962; 9
- Rapport van adviesbureau Ydo inzake de vorm van opleiding voor scheepwerktuigkundige voor het diploma B.M., 1959; 10